臺灣桃園地方法院民事裁定
111年度司繼字第165號
聲  請  人  鄭崇文律師律師

被  繼承人  李善成(亡)
                      生前最後住所；桃園市○○區○○路○○○○00號13樓
上列聲請人聲請酌定代管遺產之管理報酬費用事件，本院裁定如
下：
    主  文
聲請人管理被繼承人李善成遺產報酬合計為新臺幣捌萬元，由被
繼承人李善成之遺產負擔。
聲請人管理被繼承人李善成之遺產代墊費用合計為新臺幣玖仟伍
佰元，由被繼承人李善成之遺產負擔。
聲請程序費用新臺幣壹仟元由被繼承人李善成之遺產負擔。
    理  由
一、按「遺產管理人得請求報酬，其數額由親屬會議按其勞力及
    其與被繼承人之關係酌定之。」、「親屬會議不能召開或召
    開有困難時，依法應經親屬會議處理之事項，由有召集權人
    聲請法院處理之。」民法第1183條、第1132條第2 項前段分
    別定有明文。復按法院處理應經親屬會議處理之民法第1183
    條所定遺產管理人報酬之酌定，得調查遺產管理人所為遺產
    管理事務之繁簡及被繼承人之遺產收益狀況，此觀非訟事件
    法第167 條規定甚明。是就法院選任之遺產管理人之報酬，
    應按遺產管理人與被繼承人之關係、管理事務之繁簡、遺產
    狀況及其他情形斟酌定之。末按遺產管理人應作成管理財產
    目錄，並應經公證人公證，其費用由被繼承人之財產負擔之
    ，家事事件法第141 條準用同法第148 條規定。
二、本件聲請意旨略以：聲請人前經鈞院以109年度司繼字第146
    7號、第1784號、第1920號、第2209號裁定選任為被繼承人
    李善成之遺產管理人確定，茲因被繼承人之遺產，關於不動
    產部分業經臺灣桃園地方法院民事執行處拍定，是關於被繼
    承人之遺產相關業務已將執行完畢，為此請求核定代管被繼
    承人遺產之管理報酬，及管理期間所墊付費用合計新臺幣（
    下同）9,500元等語。
三、經查，聲請人業經本院109年度司繼字第1467、1784、1920
    、2209號裁定選任為被繼承人之遺產管理人，而被繼承人之
    遺產並經本院執行處拍定等節，業經聲請人提出前揭裁定暨
    確定證明書影本、本院民事執行處函影本在卷可稽。茲本院
    審酌遺產管理人執行職務複雜之程度及擔任本件遺產管理人
    之時間長短等一切情狀，以及聲請人管理本件遺產事務之性
    質、內容及勞心勞力之付出，暨聲請人擔任無人承認繼承遺
    產之遺產管理人，與財團法人法律扶助基金會（下稱法扶）
    律師同樣具有公益性質，依法扶酬金計付標準表，原則上每
    件訴訟案件約新臺幣（下同）2 至3 萬元及出庭次數、遺產
    價值及尚有被繼承人之不動產仍待管理等一切情形，認本件
    核予遺產管理人之報酬以8 萬元為適當。又聲請人主張於代
    管遺產期間，因管理遺產而墊付費用合計9,500元乙節，業
    據聲請人提出單據正本在案可稽，亦應予准許。綜上，聲請
    人上開報酬及墊付費用，均應予准許，並裁定如主文。另本
    件聲請費1,000 元，已另於首揭主文第三項中諭知，併此敘
    明。
四、如不服本裁定應於送達後10日內向本院提出抗告狀，並應繳
    納抗告裁判費新臺幣1,000 元整。
中　　華　　民　　國　　111 　年　　3 　　月　　30　　日
                  家事法庭  司法事務官　王雯綺
以上正本係照原本作成。